【裁判字號】    97,上重訴,3
【裁判日期】    970319
【裁判案由】    違反毒品危害防制條例等
【裁判全文】
臺灣高等法院高雄分院刑事判決         97年度上重訴字第3號
上  訴  人  臺灣高雄地方法院檢察署檢察官
上  訴  人
即  被  告  甲○○
指定辯護人  本院公設辯護人 李佩娟
上列上訴人因被告違反毒品危害防制條例等案件，不服臺灣高雄
地方法院96年度重訴字第64號中華民國96年12月11日第一審判決
（起訴案號：臺灣高雄地方法院檢察署96年度偵字第5896號、第
6628號、96年度毒偵字第5292號），提起上訴，本院判決如下：
    主  文
原判決關於販賣第一、二級毒品罪及施用第一、二級毒品罪部分
暨其定應執行刑均撤銷。
甲○○販賣第一級毒品貳罪，均累犯，各處無期徒刑，均褫奪公
權終身。扣案如附表二所示之物及附表三暨附表四編號、所
示之物上殘留之微量海洛因、甲基安非他命，均沒收銷燬之；扣
案如附表三及附表四編號至所示之物，均沒收之；扣案如附
表四編號所示新臺幣參仟元，沒收之。又施用第一級毒品，累
犯，處有期徒刑壹年，減為有期徒刑陸月，扣案如附表五編號
所示之物上殘留之微量海洛因，沒收銷燬之；扣案如附表五編號
所示之物，沒收之。又施用第二級毒品，累犯，處有期徒刑捌
月，減為有期徒刑肆月，扣案如附表五編號所示之物，沒收之
。
其他上訴駁回。
上開撤銷改判部分所處之刑，與上訴駁回部分所處未經許可，持
有可發射子彈具有殺傷力之改造手槍有期徒刑參年拾月，併科罰
金新臺幣拾萬元，罰金如易服勞役，以新臺幣貳仟元折算壹日，
扣案如附表一編號所示之物，沒收之；及轉讓第一級毒品所處
有期徒刑壹年貳月，減為有期徒刑柒月；應執行無期徒刑，併科
罰金新臺幣拾萬元，罰金如易服勞役，以新臺幣貳仟元折算壹日
，褫奪公權終身。扣案如附表二所示之物及附表三暨附表四編號
、所示之物上殘留之微量海洛因、甲基安非他命、附表五編
號所示之物上殘留之微量海洛因，均沒收銷燬之；扣案如附表
一編號、附表三、附表四及附表五所示之物，均沒收之。
    事  實
一、甲○○前於民國84年間，曾因犯非法吸用麻醉藥品、販賣麻
    醉藥品、及轉讓禁藥等3 罪，經臺灣屏東地方法院（下稱屏
    東地院）判處有期徒刑10月、6 年、1 年，並定應執行有期
    徒刑7 年5 月確定，初於88年6 月1 日縮短刑期假釋出監，
    惟於假釋期間內更犯施用毒品、偽造文書罪，遂撤銷前開假
    釋，偽造文書部分復經屏東地院判處有期徒刑2 月確定，與
    前3 罪接續執行，指揮書執行完畢日期為94年7 月31日；施
    用毒品部分則由屏東地院以89年度毒聲字第2022號裁定送觀
    察、勒戒後，認有繼續施用毒品傾向，再以90年度毒聲字第
    1456號裁定令入戒治處所施以強制戒治，復以90年度毒聲字
    第2141號裁定停止戒治，於91年1 月24日予以釋放並接續執
    行前開殘刑，嗣因強制戒治期滿未經撤銷而視為執行完畢，
    由臺灣屏東地方法院檢察署檢察官以91年度戒毒偵字第207
    號為不起訴處分確定，另前開有期徒刑部分，於94年3 月22
    日因易科罰金繳清執行完畢釋放。
二、詎猶不知悔改，明知可發射子彈具有殺傷力之改造手槍為管
    制物品，未經中央主管機關許可，不得擅自持有，仍於95年
    7 月6 日某時，在高雄縣大寮88快速道路交流道底下，以新
    臺幣（下同）5 萬元之代價，向真實姓名年籍不詳、綽號「
    阿城」之成年男子購買可發射子彈具有殺傷力之仿BERETTA
    廠92FS型半自動手槍所製造之槍枝，換裝土造金屬槍管而成
    之改造手槍1 支（含彈匣1 只，槍枝管制編號：0000000000
    ）、及具有殺傷力之土造子彈（具直徑約8.89mm金屬彈頭）
    1 顆後，未經許可而持有之。
三、甲○○復明知海洛因、甲基安非他命業經分別公告列為毒品
    危害防制條例第2 條第2 項第1 款、第2 款之第一、二級毒
    品，非經許可，不得擅自持有、販賣、轉讓、施用，而為下
    列之行為：
  (一)基於販賣第一級毒品海洛因、第二級毒品甲基安非他命以營
    利之犯意，於96年2 月12日下午6 時許，在屏東縣萬丹鄉○
    ○道路交流道下，同時以50萬元向綽號「黑龜」或「小胖」
    （同一人）真實姓名年籍不詳之成年男子販入3 臺兩海洛因
    及以6 萬元販入1 臺兩甲基安非他命，除部分供己施用外，
    將所販入之海洛因摻入重量約2 倍之葡萄糖，用攪拌器研磨
    稀釋後，再用壓製器壓成塊狀後加以分裝，並(1)於96年2 月
    13 日 上午某時止，在屏東縣萬丹鄉萬丹國中對面巷內，以
    1 包3,000 元之價格販賣第二級毒品甲基安非他命予李清秀
    1 次；(2)於96年2 月14日晚上及96年2 月15日上午，在高雄
    市○○區○○路885 之2 號16樓即甲○○住處，以每包2,00
    0 元之價格，各販賣第一級毒品海洛因1 包予李建輝，共計
    2 次，惟李建輝尚未給付價金。
  (二)另基於轉讓第一級毒品海洛因之接續犯意，自96年1 月底某
    日起至96年2 月15日上午8 時許止，多次無償提供第一級毒
    品海洛因予其同居女友蘇怡心施用（轉讓第一級毒品之重量
    總計未達5 公克，蘇怡心所涉施用毒品罪部分，業經本院判
    處有期徒刑1 年確定）。
  (三)又於上開強制戒治執行完畢釋放後之5 年內，仍未戒除毒癮
    ，復基於施用第一級毒品海洛因及第二級毒品甲基安非他命
    之犯意，於96年2 月15日下午10時50分許往前回溯96小時及
    24小時內之某時許，在其高雄市○○區○○路885 之2 號16
    樓住處內，以將第一級毒品海洛因摻入香菸後點燃吸食之方
    式，施用第一級毒品海洛因1 次；另以將第二級毒品甲基安
    非他命置入玻璃球燒烤後吸食其霧化氣體之方式，施用第二
    級毒品甲基安非他命1 次。
  (四)嗣於96年2 月15日下午3 時30分許，經警持原審法院核發之
    搜索票，在高雄市○○區○○路88 5之2 號16樓其住處，扣
    得甲○○所持有之如附表一所示之上開可發射子彈具有殺傷
    力之改造槍枝1 支、土造子彈5 顆（其中除1 顆具有殺傷力
    外，另4 顆均無法擊發，不具殺傷力）、販入後尚未售出之
    如附表二編號所示之第一級毒品海洛因共49包（總毛重34
    4.24公克，總淨重309.72公克，總純質淨重為112.44公克，
    空包裝袋38.30 公克，詳如附表二編號所載）、編號至
    所示之第二級毒品甲基安非他命共16包（驗前淨重共計34
    .846 公 克，驗後淨重共計34.814公克，詳如附表二編號
    至所示）及其所有供犯罪所用或犯罪所得如附表三、四、
    五所示之物，並經其同意後採尿送驗結果，呈嗎啡、甲基安
    非他命陽性反應。
四、案經高雄市政府警察局鼓山分局報請臺灣高雄地方法院檢察
    署檢察官偵查起訴。
    理  由
壹、證據能力部分：
一、按被告以外之人於審判外之陳述，雖不符刑事訴訟法第159
    條之1 至第159 條之4 之規定，而經當事人於審判程序同意
    作為證據，法院審酌該言詞陳述或書面陳述作成時之情況，
    認為適當者，亦得為證據，刑事訴訟法第159 條之5 第1 項
    定有明文。本件檢察官、被告及其辯護人於本院審判程序時
    ，除證人陳泳宏、李怡萱、李清秀於警詢所為之供述，被告
    及其辯護人爭執為傳聞證據外，就本判決所引用其他審判外
    之言詞或書面陳述，均明示同意有證據能力，本院認該具有
    傳聞證據性質之證據，其作成時之情況並無違法取得之情形
    ，以之作為證據係屬適當，認俱得為證據。
二、次按被告以外之人於審判外之言詞或書面陳述，除法律有規
    定者外，不得作為證據；被告以外之人於檢察事務官、司法
    警察官或司法警察調查中所為之陳述，與審判中不符時，其
    先前之陳述具有較可信之特別情況，且為證明犯罪事實存否
    所必要者，得為證據，刑事訴訟法第159 條第1 項、第159
    條之2 分別定有明文。是依上開條文規定，被告以外之人於
    檢察事務官、司法警察（官）調查時所為之陳述，屬傳聞證
    據，依同法第159 條規定，本無證據能力，必須「具有較可
    信之特別狀況」及「必要性」二要件，始例外得適用上開第
    159 條之2 規定，認有證據能力，採為證據。而所謂「具有
    較可信之特別情況」係屬於證據能力之要件，法院應就偵查
    或調查筆錄製作之原因、過程及其功能等加以觀察其信用性
    予以判斷；又此之「必要性」要件，必須該陳述之重要待證
    事實部分，與審判中之陳述有所不符，包括先前之陳述詳盡
    、於後簡略，甚至改稱忘記、不知道等，雖非完全相異，但
    實質內容已有不符者在內（最高法院96年度台上字4304號、
    96年度台上字第4365號、96年度台上字第4414號判決意旨參
    照）。本件證人李怡萱、李清秀係被告是否有販賣第一級、
    第二級毒品犯行之重要證人，且李怡萱於警詢時對於被告販
    賣毒品之對象陳述詳盡，復於原審審理時則僅簡略陳述；李
    清秀於警詢中原係陳稱其共向被告購買毒品海洛因5 次等語
    ，惟嗣於原審審理時，卻改稱其前後共計向被告購買第二級
    毒品3 至4 次等語，顯係就案情有重要關係之事項為前後不
    符之陳述。而證人李怡萱、李清秀於警詢中接受詢問之最後
    一項問題，均回答其警詢中之陳述均屬完全實在（見偵4 卷
    第93頁、他1 卷第7 頁）；又證人李怡萱、李清秀分別於96
    年3 月14日、同年月9 日警詢時所為有關被告販賣毒品事實
    之陳述，相較其於原審審判時，時間已相距約5 、8 月，且
    係在被告之面前，當庭指述被告是否販賣毒品，依此外部情
    況，顯有受不當外力干擾，內在之壓力及事後串謀之可能性
    ，堪認證人李怡萱、李清秀於警詢中之陳述均具有特別可信
    之情況，益徵其於製作警詢筆錄時，陳述被告有販賣毒品之
    情，要屬較不受不當外力干擾、且係較少內在壓力下所為之
    陳述，足認證人李怡萱、李清秀於警詢中之陳述具有特別可
    信之情況；此外，證人李怡萱、李清秀上開警詢中之陳述，
    乃證明被告犯罪事實之存否所不可欠缺，是依刑事訴訟法第
    159 條之2 規定，其等於警詢中之陳述，應具有證據能力。
三、又上開刑事訴訟法第159 條第1 項之傳聞法則排除規定，係
    因證人應以其親自經歷為證據之方法，故證人以聽自他人傳
    述之詞為證言，因非親身經歷，無法經由詰問及供述態度以
    驗證其觀察力、記憶力、表現力之真實性，易造成不正確傳
    達之危險，原則上無證據能力，至證人之個人意見或推測之
    詞，除係以其實際經驗為基礎者外，不得作為證據（最高法
    院93年度台上字第4146號、95年度台上字第3705號判決參照
    ）。本件證人陳泳宏於警詢時證稱：經柯昆泰告訴伊，原先
    被告甲○○在屏東潮州地區一帶販毒，最近因潮州警方追查
    緊，所以跑至柯昆泰家暫住幾天，由柯昆泰駕被告的轎車兩
    人一同外出販賣毒品等語（見偵5 卷第4 、5 頁），足徵證
    人陳泳宏於警詢時所為之陳述，並非其親身經歷，而係聽聞
    訴外人柯昆泰之轉述所為之審判外之陳述，且此項證據方法
    復未經公訴人引用，從而證人陳泳宏於警詢時所為之陳述，
    無證據能力，合先敘明。
貳、實體部分：
一、訊據上訴人即被告甲○○對於上開持有槍枝、子彈、轉讓第
    一級毒品海洛因、施用第一級毒品海洛因、第二級毒品甲基
    安非他命部分之犯行均坦承不諱，惟矢口否認有何販賣第一
    級毒品海洛因、第二級毒品甲基安非他命犯行。辯稱：扣案
    之海洛因、甲基安非他命確是我為自己施用，而向1 名綽號
    「黑龜」之成年男子所購買，並沒有販賣予他人，李怡萱被
    收押禁見後，因我即與其他女子在交往，李怡萱基於報復心
    理，才說我在販賣毒品；李建輝係我好朋友，我不可能販毒
    給李建輝；又我不認識李清秀，且我住高雄，李清秀住屏東
    ，更不可能大老遠跑到屏東，販賣甲基安非他命給李清秀云
    云。
二、經查：
(一)被告非法持有可發射子彈具有殺傷力之改造手槍、子彈部分：
  1.被告於95年7 月6 日某時，在高雄縣大寮88快速道路交流道
    底下，以5 萬元之代價，向上開綽號「阿城」之成年男子所
    購得等情，業據被告所自承，核與證人蘇怡心於偵查中具結
    證稱：在其與被告同居之住處所扣得之槍枝、子彈，均為被
    告所有等語（見偵4 卷第39頁反面），互核一致。被告於原
    審固陳稱：我購得扣案之槍枝、子彈後，未曾試過，故不知
    有無殺傷力云云。惟扣案之槍枝、子彈經送內政部警政署刑
    事警察局（下稱刑事警察局）以性能檢驗法、試射法鑑驗後
    ，其中(1)送鑑手槍1 支（槍枝管制編號0000000000），認係
    由仿BER ETTA廠92FS型半自動手槍所製造之槍枝，換裝土造
    金屬槍管而成之改造手槍，機械性能良好，可擊發適用子彈
    ，認具殺傷力；(2)送鑑子彈5 顆，認均係土造子彈，具直徑
    約8.8 9mm 金屬彈頭，其中1顆 ，彈底具撞擊痕跡，經實際
    試射，可擊發，認具殺傷力，其餘4 顆，採樣1 顆試射，無
    法擊發，認不具殺傷力；而所謂「槍」係指經由管狀物或槍
    管將單發或多發彈丸射向目標物之機械裝置，故「槍枝」之
    所以具「殺傷力」，係指其足堪擊發具有殺傷力之子彈。換
    言之，「槍枝」只是發射子彈之「工具」，該「工具」性能
    良好，猶如刀之開鋒，即具有殺傷人畜之能力，槍枝管制編
    號00000000 00 槍枝，係以「性能檢驗法」檢測，其機械性
    能良好，可供擊發適用子彈使用，故認具殺傷力，此有刑事
    警察局96年3 月8 日刑鑑字第0960030248號槍彈鑑定書及同
    局96年7 月17日刑鑑字第0960104898號函附卷可稽（見偵2
    卷第72至74頁、原審卷第86頁），已足認本件扣案之槍枝係
    由仿BERETTA 廠92FS型半自動手槍所製造之槍枝，換裝土造
    金屬槍管而成之改造手槍，扣案之子彈1 顆為具有殺傷力之
    土造子彈甚明。
  2.而扣案之槍枝復經原審函送刑事警察局以試射法鑑定是否具
    有殺傷力，經該局裝填適用子彈試射結果，測得彈頭（直徑
    9.0 mm、重量7.8g）發射速度為333 公尺／秒，計算其動能
    為430 焦耳，換算其單位面積動能為680 焦耳／平方公分；
    又所謂「殺傷力」，依據司法院秘書長81年6 月11日秘台廳
    (二)字第06985 號函釋示，其標準為在最具威力的適當距離，
    以彈丸可穿入人體皮肉層之動能為基準；而有關殺傷力之相
    關數據：(1)依日本科學警察之研究結果，彈丸單位面積動能
    達20焦耳／平方公分，則足以穿入人體皮肉層。(2)刑事警察
    局對活豬作射擊測試結果，彈丸單位面積動能達24焦耳／平
    方公分，則足以穿入豬隻皮肉層。(3)美國軍醫總署定義：彈
    丸撞擊動能達58呎磅（約為78.6焦耳），則足以使人喪失戰
    鬥能力等情，有刑事警察局96年9 月30日刑鑑字第09601269
    36號函在卷足憑（見原審卷第190 頁）。堪認扣案之仿BERE
    TTA 廠92FS型半自動手槍所製造之手槍，換裝土造金屬槍管
    而成之改造手槍確實可發射子彈且具有殺傷力；扣案之土造
    子彈亦具有殺傷力，均屬槍砲彈藥刀械管制條例所管制之槍
    彈甚明。足徵被告之自白核與事實相符，堪予採信。從而，
    被告未經許可，持有可發射子彈具有殺傷力之改造手槍、具
    有殺傷力之土造子彈之犯行，洵堪認定。
(二)被告販賣第一級毒品海洛因、第二級毒品甲基安非他命部分：
  1.員警於95年2 月15日下午3 時30分許，持原審核發之搜索票
    前往被告上址搜索，於該址扣得如附表二編號所示之白色
    粉末共49包、編號至所示之晶體物共16包、暨如附表三
    、四所示之物等事實，已據被告坦承在卷，並有原審96年度
    聲搜字第460 號搜索票、刑事警察局搜索、扣押筆錄、扣押
    物品目錄表在卷足稽（見偵4 卷第19- 27頁）。又扣案如附
    表二編號所示之白色粉末49包，經送法務部調查局以化學
    呈色法、氣相層析質譜儀分析法鑑定結果，均含有第一級毒
    品海洛因成分（詳如附表二編號所示），有該局96年3 月
    16日調科壹日字第09623022870 號鑑定書附卷可佐（見偵4
    卷第63頁）。而扣案如附表二編號至所示之晶體16包，
    經送高雄醫學大學附設中和紀念醫院（下稱高雄醫學大學）
    以薄層色層分析法、氣體色層質譜分析法檢驗結果，標示毛
    重合計40.00 公克，驗前淨重合計45.846公克，驗後淨重合
    計3 4.814 公克，驗後甲基安非他命均呈陽性反應（詳如附
    表二編號至所載），亦有該大學96年8 月21日報告編號
    9608–213 至228 檢驗報告在卷足參（見原審卷第145- 160
    頁）。是被告在其住處為警查獲時所持有之白色粉末49包、
    晶體16包分別確係第一級毒品海洛因、第二級毒品甲基安非
    他命之事實，足堪認定。
  2.被告雖否認有販賣第一、二級毒品之犯行，並以前揭情詞置
    辯，然查：
    (1)被告於警詢中已供稱：扣案毒品是96年2 月12日下午6 時
      許，在屏東縣萬丹鄉○○號○○道路交流道下，向綽號「小
      胖」男子以50萬元購買，我先付5 萬元，尚欠「小胖」45
      萬元等語（見偵2 卷第11、13頁）；另於偵查中承稱：我
      有在販賣毒品，只有賣第一級毒品海洛因，從95年7 月份
      開始販賣，我有摻入海洛因兩倍的葡萄糖等語（見偵4 卷
      第43、44頁）；又於原審羈押審理時自承：本次扣到的海
      洛因及甲基安非他命是在96年2 月10日或者96年2 月12日
      ，跟綽號「烏龜」（台語發音）或「小胖」（2 個綽號都
      是指同1 個人）購買的，該次購買海洛因是三兩50萬元，
      我只先付5 萬元，我買的時候海洛因純度比較高，扣案海
      洛因我已經摻過葡萄糖，買入的當天就開始摻，因為我知
      道比例，用攪拌器先磨葡萄糖，讓葡萄糖變得比較細，再
      放到塑膠袋裡跟海洛因一起，再晃動混合均勻，我自己有
      在吸食，如果自己沒有吸食，大概可以賺1 倍價錢，不過
      因為我自己也有在施用，所以沒賺那麼多，甲基安非他命
      一兩我買6 萬元等語（見原審聲羈卷第5 至7 頁）；再於
      本院審理時供承：我於96年2 月12日，在屏東縣萬丹鄉○
      ○道路交流道下，1 次以50萬元向「黑龜」購入3 台兩海
      洛因及以6 萬元購入1 台兩甲基安非他命，我先給他5 、
      6 萬元，其餘的錢我是後來再慢慢給他的等語（見本院卷
      第84-85 頁）。足見被告已自白其係基於自己施用及營利
      之目的而販入海洛因及甲基安非他命，並供承其毒品之來
      源、數量，及有以2 倍葡萄糖的量摻入海洛因與販賣海洛
      因等事實不諱。
    (2)證人李建輝於警詢時雖證稱：我所施用的毒品海洛因是向
      被告要來的，被告提供毒品給我施用沒有代價等語（見偵
      7 卷第10頁）；惟其於偵查中即結稱：96年2 月15日下午
      2 時20分許警方於高雄市○○區○○路885 之2 號16樓執
      行搜索時，我剛好去找被告，向被告買海洛因，我還沒給
      他錢，我當時要以1 包2 千元向被告購買，我於警詢所稱
      「拿毒品」是指向被告購買毒品，96年2 月15日是向被告
      購買1 包，我將剛購得的1 包、以及原本帶過去的那1 包
      ，都放在查獲的休息間，警察是在休息間查獲我所有的2
      包毒品海洛因，我原本帶過去的那包海洛因也是之前向被
      告購買的，在96年2 月14日晚上8 、9 點左右，到被告住
      處向他購買的，只買1 包，當時原本預備以2 千元向他買
      ，但錢也還沒有交付等語（見偵2 卷第37頁反面-38 頁反
      面），已證述其被警查獲時所持有之第一級毒品海洛因2
      包，均係向被告要以每包2 千元之價格所購買等情明確；
      參以證人李建輝於96年2 月15日下午2 時20分許為警查獲
      後採尿送驗結果，亦呈嗎啡陽反應，此有高雄市政府警察
      局鼓山分局95年查獲毒品案件嫌疑人尿液代碼姓對照表、
      高雄市立凱旋醫院96年3 月5 日轉碼編號A00000000 號濫
      用藥物尿液檢驗報告在卷可佐（見偵7 卷第63、64頁），
      益徵其上開所述向被告購買第一級毒品施用一節，核與事
      實相符，洵堪採信。其於原審審理時雖又改稱：警方搜到
      的2 包海洛因是被告所有的，我沒有向被告買過毒品，我
      吸食毒品的來源是向綽號「明仔」的朋友拿的，我在警詢
      所稱海洛因是向被告要來的，沒有代價是實在的，我在偵
      查中稱向被告買海洛因，但是還沒有給錢，意思是他給我
      2 千元的量，不是要用2 千元向他買，偵查中所述不實在
      ，我帶去的那包海洛因是向「明仔」拿的等語（見原審卷
      第104-106 頁）。惟其於原審詰問時復證稱：「（問：96
      年2 月16日偵訊，為何沒有向檢察官表示毒品是向阿明拿
      的？）我想承認是我的，不要牽連別人。」、「（問：既
      不想牽連別人，為何向檢察官坦承是向被告購買？）檢察
      官可能誤會我的意思。」等語（見原審卷第108 頁）。則
      證人李建輝既不願牽連他人而自承毒品為其所有，何以於
      原審詰問時復證稱在其房間所扣得之毒品為被告所有？其
      所述顯與常情不合。又其雖否認於偵查中曾向檢察官表示
      有向被告購買毒品一節，然其亦承稱：偵查中檢察官沒有
      對我施以強暴、脅迫；偵訊筆錄有閱覽後才簽名等語（見
      原審卷第109 頁），足見其於偵查中之證述，尚非不足採
      信。反觀其於原審詰問時所為之陳述，前後矛盾不一致，
      顯係事後迴護被告之詞，自不足採。則證人李建輝向被告
      購買第一級毒品海洛因之次數有2 次，均要以2 千元代價
      購買，尚未給錢即被查獲甚明。
    (3)證人李怡萱於警詢時證稱：我與被告曾販賣毒品予李清秀
      ，毒品之來源係向綽號「黑龜」之成年男子買的等語（見
      偵4 卷第91至93頁）；另於偵查中證稱：我有幫被告送海
      洛因及（甲基）安非他命，毒品來源係向綽號「黑龜」之
      人買的等語（見偵4 卷第100 頁反面）；又於原審審理時
      證稱：被告販賣毒品的方式是由我負責開車，被告下車交
      貨、收錢，但也有由我單獨幫被告送毒品，我曾單獨送甲
      基安非他命給李清秀，亦曾載被告過去，被告販賣之甲基
      安非他命、海洛因均係跟綽號「黑龜」之人購買的等語（
      見原審卷第112-121 頁），已明確證述被告毒品來源係向
      綽號「黑龜」之人所購入，及曾與被告共同販賣第二級毒
      品甲基安他命予李清秀等情。被告雖辯稱：我與李怡萱之
      前為男女朋友關係，當時因李怡萱被禁見，我後來跟別的
      女生交往，因此李怡萱借提時基於報復，才會這樣說云云
      。惟為證人李怡萱所否認（見原審卷第118 頁）。且被告
      係於96年2 月16日於偵查中及同日原審羈押審理時，即分
      別向檢察官、法官自承有販賣毒品及其毒品來源等情（見
      偵4 卷第43、44頁及原審羈押卷第5-8 頁），而證人李怡
      萱則係於96年3 月14日始為上開之陳述（見偵4 卷第91-9
      3 、100 頁），自難認證人李怡萱上開證詞係出於挾怨報
      復下所為，被告上開所辯，顯不足採。
    (4)證人李清秀於警詢時證稱：我所施用之（甲基）安非他命
      ，係向綽號「權哥」之男子購買的，以家裡電話或我丈夫
      之手機撥打「權哥」之行動電話0000000000號，連絡購買
      甲基安非他命毒品，共向「權哥」購買甲基安非他命5 次
      ，都是約在屏東縣萬丹鄉四維國小前面及萬丹國中對面巷
      子交易毒品，購買之金額為1 次3,000 元、1 次2,000 元
      、3 次1,000 元，每次都是1 包，只是重量之差別，最後
      1 次是在96年2 月13日早上9 時至10時間，在萬丹國中對
      面巷子內，向他購買甲基安非他命1 包，價錢為3,000 元
      等語，並當場指認被告之照片即為綽號「權哥」之男子無
      誤（見他1 卷第4 、5 頁）。另於偵查中以證人身分結稱
      ：我跟李怡萱買4 次、跟被告買5 次，用電話打00000000
      00號給李怡萱，後來是被告接的，電話聯繫後，每次都約
      在萬丹四維國小前面的7 –11超商或萬丹國中對面的巷子
      交易毒品，最後1 次跟被告買毒品是96年2 月13日早上9
      時30分許在萬丹國中對面巷子買1 包甲基安非他命3,000
      元等語（見偵4 卷第80-81 頁）；雖嗣於偵查中以被告身
      分改供稱：我只向被告購買過1 次甲基安非他命，打電話
      是李怡萱聽的，李怡萱與被告一起來的，95年10月初在屏
      東縣萬丹鄉四維國小向被告買的等語（見他2 卷第9 頁）
      。惟於原審審理時又證稱：所施用甲基安非他命是向被告
      買的，打電話給被告，被告就開車拿過來，有時候李怡萱
      會與被告一起過來，從95年10月到96年2 月，約買過5 、
      6 次，每次都打同1 支電話，接電話的人是被告，有時候
      是李怡萱，電話中說好毒品數量及交貨地點，3,000 元的
      代號就是3 張，毒品的代號是「甜的」；我是先向被告購
      買甲基安非他命，約3 、4 次等語（見原審卷第247-251
      頁），雖其對於購買毒品之次數及與之接洽、送毒品之人
      所述前後略有不同，惟已明確證述係向被告購買第二級毒
      品甲基安非他命甚明，核與證人李怡萱前開所述大致相符
      ，自堪採信。又證人之陳述有部分前後不符，或相互間有
      所歧異時，究竟何者為可採，法院仍得本其自由心證予以
      斟酌，非謂一有不符或矛盾，即應認其全部均為不可採信
      ，茍其對基本事實之陳述，與真實性無礙時，則仍非不得
      予以採信（最高法院93年度台上字第5349號判決意旨參照
      ）。而關於李清秀購買毒品之次數及與之接洽者一節，證
      人李清秀所述前後固略有不同，惟其於原審審理時復已明
      確證稱：0915那支電話是被告的，李怡萱未被抓的時候，
      都是李怡萱接的，沒有分得很開，都是他們2 人，最多買
      3,000 元，有時候1,000 元、2,000 元等語，足認證人李
      清秀所指向被告購買甲基安非他命共計5 次，應係包含被
      告先前與李怡萱共同販賣第二級毒品甲基安非他命予李清
      秀之次數甚明，其所述之購買次數尚無前後矛盾之處。又
      0000000000號之行動電話係被告所使用，業據被告自承在
      卷（見偵4 卷第71頁），並經證人李怡萱證述屬實（見原
      審卷第120 頁），況證人李清秀於各次訊問過程中既已針
      對向被告購買毒品之時間、地點、價格等重要情節供述無
      誤，並核與證人李怡萱上開證述之情節大致相符，揆諸前
      開說明，仍不得逕謂其所述全然未盡可採，而遽為被告有
      利之認定。參以，被告亦供承其與證人李清秀互不認識等
      語，衡情渠等既不相識，證人李清秀應無故意設詞誣陷被
      告之必要，且證人李清秀所述購買第二級毒品甲基安他命
      之情節，既與證人李怡萱所述情節大致相符，其證詞自堪
      信為真實，是被告確有販賣第二級毒品甲基安非他命予證
      人李清秀，此部分應堪認定。
  3.再佐以被告為警查獲之際，同時扣得如附表三、四所示之物
    ，其中如附表三編號至所示之研磨攪拌機1 台及電子秤
    2 台，業由原審送請鑑定結果，確呈第一級毒品海洛因、第
    二級毒品甲基安非他命陽性反應，有高雄醫學大學96年6 月
    26日報告編號9606–318 至320 號檢驗報告各1 紙可證（見
    原審卷第47-49 頁），此外，並有如附表四編號至所示
    之物扣案可佐。顯見被告客觀上亦有使用該等物品進行分裝
    而實施前揭販賣第一級毒品海洛因、第二級毒品甲基安非他
    命之事實。被告雖辯稱夾鏈袋是自己外出要攜帶的，研磨攪
    拌機則係自己要用稀釋毒品用，電子秤亦係用來量自己施用
    的量云云。但查，本件警方扣案毒品數量甚鉅，且上開毒品
    扣案時之包裝方式為海洛因49包、甲基安非他命16包，各包
    毒品重量均不相同，而扣案之毒品係被告於96年2 月12日始
    向綽號「黑龜」之成年男子所購得，衡諸常情，毒品稀少價
    高，往往因分裝而耗損，衡諸常情，倘係供己施用，施毒者
    為減少耗損，理應係在每次施用時，秤其所需之量後直接置
    入吸食器具中施用，縱係為外出施用所需，亦僅須秤該次所
    需之量後裝入夾鏈袋即可，何須大費周章且耗損毒品，而將
    所購得之毒品全數分裝？被告所辯，委不足取。又被告雖辯
    稱買入上述毒品係為供己施用云云，而其確有施用毒品之前
    科紀錄，此有臺灣高等法院被告前案紀錄表在卷足參，惟其
    海洛因施用量為3 公克摻在一支香菸，一支吸食2 、3 次，
    一天約5 、6 支，甲基安非他命沒有固定頻率，累的時候就
    提神等情，業據其自承在卷（見原審卷第269 頁），而以扣
    案海洛因純質淨重高達112.44公克，扣案之甲基安非他命亦
    多達34.846公克，囤積此等數量之毒品供己施用，顯與常情
    不符，是認被告此部分所辯各語，無非為臨訟卸責之詞，俱
    無足採。其確有販賣第一級毒品海洛因、第二級毒品甲基安
    非他命之犯行，足堪認定。
  4.又本件雖因被告否認販賣犯行，致無法詳細查悉其實際利得
    與價差，惟按販賣第一級毒品海洛因、第二級毒品甲基安非
    他命係違法行為，非可公然為之，亦無公定之價格，不論任
    何包裝，均可任意分裝增減分量，而每次買賣之價量，亦可
    能隨時依雙方間之關係深淺、資力、需求量及對行情之認知
    、來源是否充裕、查緝是否嚴緊，購買者被查獲時供述購買
    對象之可能性風險之評估等，因而異其標準，並機動調整，
    非可一概而論，販賣之利得除經坦承犯行或價量俱臻明確外
    ，委難察得實情，販賣之人從價差或量差中牟利方式雖異，
    其意圖營利之非法販賣行為則一，是除非別有事證，足認係
    按同一價量委買、轉售或無償贈與，確未牟利外，尚難執此
    遽認非法販賣之證據有所未足，致使知過坦承者難辭重典，
    飾辭否認者反得僥倖，而失情理之平。再參酌第一級毒品海
    洛因、第二級毒品甲基安非他命物稀價昂，且毒品交易為政
    府嚴予取締之犯罪，以本件而論，警方於被告住處內查獲含
    有第一級海洛因之白粉共計49包、含有第二級毒品甲基安非
    他命之晶體16包，其數量甚鉅，並扣得如附表三、四所示之
    物，若無販售牟利之圖，何以甘冒查獲之風險，於其住處藏
    放大量之毒品？是本件雖未能明確查悉被告各該次販賣毒品
    所得、取得前開毒品之代價為何，然參諸前開說明，被告販
    賣前開第一級毒品海洛因或第二級毒品甲基安非他命主觀上
    確有牟利意圖之事實，亦堪認定。
  5.綜上所述，此部分事證明確，被告販賣第一級毒品海洛因、
    第二級毒品甲基安非他命之犯行，均堪認定。
(三)被告轉讓第一級毒品海洛因部分：
  1.被告自96年1 月底某日起至同年2 月15日上午8 時許止，多
    次無償提供第一級毒品海洛因予其同居女友蘇怡心施用等情
    ，業據被告坦承不諱（見原審卷第272 頁及本院卷第84-85
    頁），並供稱：我們共同使用的毒品都是放在房間裡面，她
    都自己去拿，所以我也不知道她使用幾次，她應該每天都有
    在施用等語甚詳（見原審卷第272 頁），核與證人蘇怡心於
    警詢證稱：我是於96年1 月底，在高雄市○○區○○路885
    之2 號16樓住處，開始向被告索討毒品海洛因施用，最近1
    次是於96年2 月15日上午8 時許，在上開住處我和被告的房
    間內施用等語（見偵4 卷第107 頁）；及於偵查中證述：從
    96年1 月底，我跟他一起住以後，我施用的毒品都是由他免
    費提供等語情節相符（見偵2 卷第41頁）。又證人蘇怡心於
    95年2 月15日為警查獲時所採尿液，經送高雄市立凱旋醫院
    以酵素免疫法、氣相層析質譜法檢驗結果，呈嗎啡陽性反應
    （按海洛因施用入人體後水解還原成嗎啡，再循嗎啡之代謝
    方式排出體外，業據行政院衛生署藥物食品檢驗局73藥檢壹
    字第030221號函說明綦詳），此有該院96年3 月5 日轉碼編
    號A00000000 號濫用藥物尿液檢驗報告、高雄市政府警察局
    鼓山分局95年查獲毒品案件嫌疑人尿液代碼姓名對照表各1
    份附卷可稽（見偵4 卷第111 、112 頁）。此外，復有上開
    第一級毒品海洛因扣案可佐，堪認被告上開出於任意性之自
    白核與事實相符，要屬可採。從而，被告轉讓第一級毒品海
    洛因之犯行，亦堪認定。
  2.又按轉讓毒品達一定數量者，加重其刑至二分之一，其標準
    由行政院定之，毒品危害防制條例第8 條第6 項定有明文；
    而依行政院所頒布「轉讓持有毒品加重其刑之數量標準」第
    2 條第1 款之規定，轉讓毒品須達5 公克以上。本件被告轉
    讓第一級毒品海洛因予蘇怡心之犯行，固臻明確，應予論罪
    科刑，業如前述，惟綜觀全卷，並無證據足認被告轉讓第一
    級毒品之重量已逾上開行政院所頒布5 公克以上之標準，依
    罪疑唯輕原則，自應為有利於被告之認定，從而，本件被告
    轉讓第一級毒品應認未達5 公克。
(四)被告施用第一級毒品海洛因、第二級毒品甲基安非他命部分：
  1.被告對於其有於犯罪事實所載之時、地，施用第一級毒品海
    洛因、第二級毒品甲基安非他命各1 次之犯行，均坦認無訛
    （見原審卷第273 頁及本院卷第85頁），且其於96年2 月15
    日下午3 時30分許為警查獲時所採尿液，經送高雄市立凱旋
    醫院以酵素免疫法氣相層析質譜法檢驗結果，呈甲基安非他
    命、嗎啡陽性反應（按海洛因施用入人體後水解還原成嗎啡
    ，再循嗎啡之代謝方式排出體外，業據行政院衛生署藥物食
    品檢驗局73藥檢壹字第030221號函說明綦詳），此有該院96
    年3 月5 日濫用藥物尿液檢驗報告、高雄市政府警察局鼓山
    分局95年查獲毒品案件嫌疑人尿液代碼姓名對照表各1 份附
    卷可稽（見偵6 卷第45頁、第46頁）。
  2.前揭高雄市立凱旋醫院係以GC/MS （即氣相層析質譜儀分析
    法）方法作為確認檢驗之方式，而該方法之原理係檢品經氣
    化後，通過層析管分離純化，再將純化後之成分循序送入質
    譜儀做個別鑑定。因質譜儀所測定之圖譜，在化學上被公認
    具有指紋特性，故可據以完全判定該檢品係為何種化合物。
    職是，臺北榮民總醫院即認為「若以氣相層析質譜儀（GC/M
    S） 作藥物及其代謝產物之定性及定量分析，幾乎不會有偽
    陽性反應產生」，此經該院83年4 月7 日以83北總內字第30
    59號函示明確。本件被告之尿液經以氣相層析質譜儀分析法
    檢驗，既呈甲基安非他命、嗎啡陽性反應，且甲基安非他命
    與嗎啡濃度分別高達2000ng/ml 、1061ng/ml ，顯見被告應
    有在上開採尿時間即96年2 月15日下午10時50分許往前回溯
    96小時及24小時內之某時，分別施用第一級毒品海洛因及第
    二級毒品甲基安非他命之行為甚明。
  3.又扣案如附表二所示之白色粉末及晶體，業經被告自承：係
    我所有之海洛因、甲基安非他命等語，且經分別送請鑑定結
    果，亦確認分別為海洛因、甲基安非他命無訛，屬毒品危害
    防制條例第2 條第2 項第1 款、第2 款所規定之第一級毒品
    、第二級毒品，有如前述。另扣案如附表五編號所示含有
    殘渣粉末之塑膠袋10只，經送高雄醫學大學以薄層色層分析
    法、氣體色層質譜分析法檢驗結果，殘餘粉末膠袋10個（編
    號1 至10），均呈海洛因陽性反應，有該大學96年6 月26日
    9606–321 至330 號檢驗報告共10紙在卷可參（見原審卷第
    52-61 頁）；扣案如附表五編號所示含有甲基安非他命殘
    渣之吸食器1 組，亦據被告自承為其所有供施用甲基安非他
    命用等語，經送高雄醫學大學以薄層色層分析法、氣體色層
    質譜分析法檢驗結果，確呈甲基安非他命陽性反應，亦有該
    大學96年6 月26日9606–317 號檢驗報告1 紙附卷為憑（見
    原審卷第44頁），益徵被告確有施用第一級毒品海洛因、第
    二級毒品甲基安非他命之犯行。是依上開卷附之各項文書、
    證物等補強證據，已足擔保被告上開任意性自白之真實性，
    堪信為真實。
  4.另被告前於89年間，因施用毒品案件，經屏東地院以89年度
    毒聲字第2022號裁定送觀察、勒戒後，認有繼續施用毒品傾
    向，再以90年度毒聲字第1456號裁定令入戒治處所施以強制
    戒治，復以90年度毒聲字第2141號裁定停止戒治（指揮書執
    畢日期為91年8 月24日），於91年1 月24日予以釋放並接續
    執行另案之殘刑，嗣因強制戒治期滿未經撤銷而視為執行完
    畢，由臺灣屏東地方法院檢察署檢察官以91 年 度戒毒偵字
    第20 7號為不起訴處分確定等情，有臺灣高等法院被告前案
    紀錄表1 份在卷可按。其於前述強制戒治執行完畢釋放後5
    年內，再犯本件施用第一級毒品海洛因、第二級毒品甲基安
    非他命之犯行，事證明確，核與毒品危害防制條例第23條第
    2 項規定相符，依法應予論科。
三、核被告(一)未經許可持有槍枝、子彈部分，係犯槍砲彈藥刀械
    管制條例第8條第4項之未經許可持有可發射子彈具殺傷力之
    槍枝罪、同條例第12條第4 項之未經許可持有子彈罪；(二)販
    賣第一級毒品海洛因、第二級毒甲基安非他命予李建輝、李
    清秀所為，分別係犯毒品危害防制條例第4 條第1 項、第2
    項之販賣第一級毒品、第二級毒品罪。被告自95年10月間某
    日至同年11月間販賣第二級毒品甲基安非他命4 次予李清秀
    部分，雖與李怡萱有犯意之聯絡及行為之分擔，均為共同正
    犯。然此部分並未經檢察官提起公訴，依刑事訴訟法第268
    條規定，本院自不得就此部分審判；(三)無償提供第一級毒品
    予蘇怡心施用部分，係犯毒品危害防制條例第8 條第1 項之
    轉讓第一級毒品罪；(四)施用第一級毒品海洛因、第二級毒品
    甲基安非他命部分，係犯毒品危害防制條例第10條第1 項、
    第2 項之施用第一級毒品、第二級毒品罪。被告持有第一級
    毒品海洛因、第二級毒品甲基安非他命之低度行為，應為其
    販賣、轉讓、施用毒品之高度行為所吸收，不另論罪。按刑
    法第56條修正理由之說明，謂「對繼續犯同一罪名之罪者，
    均適用連續犯之規定論處，不無鼓勵犯罪之嫌，亦使國家刑
    罰權之行使發生不合理之現象。」「基於連續犯原為數罪之
    本質及刑罰公平原則之考量，爰刪除有關連續犯之規定」等
    語，即係將本應各自獨立評價之數罪，回歸本來就應賦予複
    數法律效果之原貌。因此，就刑法修正施行後多次施用毒品
    之犯行，採一罪一罰，始符合立法本旨。除符合接續犯之要
    件外，則應一罪一罰（最高法院96年度第9 次刑事庭會議決
    議意旨參照）。又「販賣毒品之行為態樣，可分為販入、賣
    出、販入後復行賣出等三種情形。其中販入或賣出，有一於
    此，其犯罪固屬完成；但在販入後復行賣出之場合，行為人
    意圖營利而販入毒品後，至首次賣出，乃二個舉動之接續實
    行，仍祇成立一個販賣既遂罪。然而，其後之販賣行為（即
    第二次以後之賣出，倘成立連續犯（或數罪）時則屬另一次
    行為，應視其販賣既遂或未遂予以評價，如第二次以後之賣
    出行為著手後尚未完成，仍有未遂犯之適用，不能因原始之
    販入行為已經既遂，即認為第二次以後之賣出未遂行為，亦
    屬既遂；更不能將第二次以後之各次賣出行為，重複併入原
    始之販入行為合併為一次之評價，反覆論以一個販賣既遂罪
    」（最高法院96年台上字第3551號判決意旨參照）。本件被
    告2 次販賣第一級毒品海洛因及1 次販賣第二級毒品甲基安
    非他命之犯行，因被告係一次販入50萬元之毒品海洛因及6
    萬元之甲基安非他命，於其意圖營利而販入毒品時，犯罪已
    完成，其後至首次賣出，乃二個舉動之接續實行，祇成立一
    個販賣既遂罪。故其首次販賣第一級毒品罪及第二級毒品罪
    ，係屬一行為觸犯二不同罪名之異種想像競合犯，應依刑法
    第55條規定，從較重之販賣第一級毒品罪處斷。至其第2 次
    販賣第一級毒品罪部分，依上開說明，則屬另一次行為，應
    併合處罰。被告辯護人辯以被告第2 次販賣海洛因之行為，
    應併入原始之販入行為，論以一個販賣第一級毒品罪云云，
    顯有誤會，自不足採。公訴人認被告販賣第一級毒品海洛因
    部分係集合犯，亦有誤會，附此敘明。另被告與蘇怡心同居
    期間，將毒品海洛因放置在前開地址住處，任由蘇怡心自行
    取用等情，已如前述，足見被告係出於使蘇怡心施用抵癮之
    動機，自始基於一個單一犯意所為，各次轉讓行為時間密接
    、方法相同、侵害之法益同一，且均在同一處所，各行為之
    獨立性薄弱，依一般社會通念難以強行區隔，顯係基於單一
    犯意接續所為，應認係接續犯之實質上一罪，而論以轉讓第
    一級毒品一罪。又被告以一行為同時持有可發射子彈具有殺
    傷力之改造手槍、具有殺傷力之土造子彈，係以一行為觸犯
    未經許可持有具有殺傷力之改造槍枝及子彈罪，亦為想像競
    合犯，應依刑法第55條規定，從一重之持有改造槍枝罪處斷
    。至其所犯未經許可持有具有殺傷力之改造槍枝、販賣第一
    級毒品、轉讓第一級毒品、及施用第一級、第二級毒品各罪
    間之犯意各別，行為互殊，應予分論併罰。查被告有如前開
    事實欄所列前科紀錄，此有臺灣高等法院被告前案紀錄表在
    卷可參，其於有期徒刑執行完畢後5 年內，故意再犯本件有
    期徒刑以上之各罪，均為累犯，均應依刑法第47條第1 項規
    定加重其刑。惟其所犯販賣第一級毒品部分，本刑為死刑或
    無期徒刑部分，依刑法第64條第1 項、第65條第1 項規定，
    均不得再加重，僅得就其他法定刑部分加重。再者，被告轉
    讓第一級毒品部分，並無證據足認被告轉讓第一級毒品之重
    量已逾5 公克以上之標準，有如前述，爰不依毒品危害防制
    條例第8 條第6 項之規定，加重其刑至2 分之1 ，併此敘明
    。
四、原判決就被告未經許可，持有可發射子彈具有殺傷力之改造
    手槍及轉讓第一級毒品犯行部分，適用槍砲彈藥刀械管制條
    例第8 條第4 項、第12條第4 項，毒品危害防制條例第8 條
    第1 項，刑法第11條、第55條、第47條第1 項、第38條第1
    項第1 款、第42條第3 項，中華民國96年罪犯減刑條例第2
    條第1 項第3 款、第7 款之規定，並審酌被告未經許可，持
    有可發射子彈具有殺傷力之改造手槍及具有殺傷力之土造子
    彈，對於他人安全及社會治安危害頗鉅，且無償提供第一級
    毒品海洛因予蘇怡心施用，所為不僅造成毒品氾濫、助長毒
    品散布、戕害蘇怡心身心健康，惟念犯後坦承犯行，以及其
    犯罪手段、所生危害等一切情狀，就未經許可，持有可發射
    子彈具有殺傷力之改造手槍部分，量處有期徒刑3 年10月，
    併科罰金10萬元，另就轉讓第一級毒品部分，量處有期徒刑
    1 年2 月，減為有期徒刑7 月，並審酌其智識程度為高中畢
    業，家庭經濟狀況小康等情形，就罰金部分諭知如易服勞役
    ，以2 千元折算1 日之折算標準。又敘明扣案如附表一編號
    所示可發射子彈具殺傷力之改造手槍1 支，為違禁物，不
    論屬於犯人與否，均應依刑法第38條第1 項第1 款規定，諭
    知沒收；如附表一編號所示之子彈5 顆，其中1 顆經試射
    結果雖可擊發具有殺傷力，但因已試射而不具殺傷力，其餘
    4 顆經試射結果不具殺傷力，均非槍砲彈藥刀械管制條例所
    規定之子彈，雖為被告所有，惟非違禁物，毋庸沒收。經核
    原判決此部分認事用法，尚無不合，量刑亦稱妥適，檢察官
    上訴意旨認被告率而提起上訴，延宕訴訟程序並浪費司法資
    源，請求改判較重之刑，及被告上訴意旨認原判決量刑過重
    ，請求改判較輕之刑，指摘原判決此部分不當，均為無理由
    ，應予駁回。
五、原判決就被告販賣第一級毒品、第二級毒品及施用第一、二
    級毒品犯行部分，據以論處被告罪刑，並定其應執行刑，固
    非無見。惟查：(一)於94年2 月2 日修正公布並於95年7 月1
    日施行之新刑法，業已刪除刑法第56條連續犯之規定，即係
    將原本應各自獨立評價之數罪，回歸本來就應賦予複數法律
    效果之原貌，因此，就刑法修正施行後多次販賣或施用毒品
    之犯行，應採一罪一罰原則，始符合立法本旨。準此，被告
    販賣第一級毒品海洛因2 次及多次施用第一級毒品海洛因、
    第二級毒品甲基安非他命犯行，核屬各自獨立之犯罪，應各
    別處罰。且被告各次販賣及施用毒品之行為，均係基於各該
    次營利之意圖及滿足其各該次之毒癮，於賣出既遂及滿足毒
    癮後，該次行為即已完成；是各次均為各自獨立之行為，各
    具獨立性，其前後次販賣及施用毒品行為間，自無密切不可
    分之關係，各自獨立構成同一販賣及施用毒品罪責，顯然不
    合接續犯之構成要件。原判決認定被告販賣第一級毒品海洛
    因2 次、販賣第二級毒品甲基安非他命5 次及多次施用第一
    級毒品海洛因、第二級毒品甲基安非他命犯行，應評價認係
    包括一罪之接續犯，容有未恰；又被告自95年10月間某日至
    同年11月間販賣第二級毒品甲基安非他命4 次予李清秀部分
    ，並未經檢察官起訴，依刑事訴訟法第268 條規定，法院應
    不得就此部分審判，已如前述。原判決就此部分併予審判，
    又未說明其依據，亦有未受請求之事項予以判決之違誤。(二)
    原判決事實欄記載被告「自95年7 月間某日起至96年2 月15
    日止，基於販賣第一級毒品海洛因、第二級毒品甲基安非他
    命之接續犯意，多次向綽號『黑龜』、真實姓名年籍不詳之
    成年男子販入第一級毒品海洛因及第二級毒品甲基安非他命
    並稀釋分裝後，以500 元至6,000 元不等之價格販售予不特
    定之人牟利」等情（見原判決第3 頁第7-11行），惟於理由
    欄並未敘明此部分犯行認定之依據，致其認定之事實與所載
    之理由未能互相適合，亦有理由矛盾之違誤。(三)被告販賣第
    一級毒品海洛因予李建輝部分，尚未得款，此據證人李建輝
    證述甚明，已如前述，原判決認定被告此部分販賣第一級毒
    品海洛因所得共計4 千元，並諭知沒收，認定事實顯有違誤
    ，亦有未合。檢察官上訴意旨認被告率而提起上訴，延宕訴
    訟程序並浪費司法資源，請求改判較重之刑，及被告上訴意
    旨否認販賣毒品部分之犯罪及認原判決量刑過重，指摘原判
    決此部分不當，雖均為無理由；惟原判決既有上開所述之瑕
    疵，自應由本院將原判決關於販賣第一、二級毒品及施用第
    一、二級毒品部分暨其定應執行刑部分均予撤銷改判。審酌
    被告明知毒品足以殘害人之身心健康，竟為牟取利益，販入
    第一、二級毒品後，除部分供己施用外，將所販入之第一級
    毒品海洛因摻入重量約2 倍之葡萄糖稀釋後加以分裝，分別
    販賣予他人施用，數量龐大，危害社會治安及國民健康甚鉅
    ，另其前已有施用毒品之不良素行，歷經觀察、勒戒、強制
    戒治程序猶施用之，顯見其戒毒意志不堅，扣案毒品數量非
    少，且於犯後僅承認部分犯行，態度非佳，惟念其販賣所得
    之利益不多，且施用毒品乃自戕行為，尚未害及他人等一切
    情狀，爰就被告販賣第一級毒品2 罪部分，各量處無期徒刑
    ，均褫奪公權終身；另施用第一級毒品部分，量處有期徒刑
    1 年；施用第二級毒品部分，量處有期徒刑8 月，又本件被
    告犯罪時間在96年4 月24日以前，其所犯施用第一、二級毒
    品罪部分，合於中華民國96年罪犯減刑條例所定減刑條件，
    應依該條例第2 條第1 項第3 款規定，減其宣告刑2 分之1
    ，並與其餘不應減刑之罪及前開上訴駁回部分未經許可，持
    有可發射子彈具有殺傷力之改造手槍所處有期徒刑3 年10月
    ，併科罰金10萬元；及轉讓第一級毒品所處有期徒刑1 年2
    月，減為有期徒刑7 月，定其應執行刑為無期徒刑，併科罰
    金10萬元，罰金如易服勞役，仍以2 千元折算1 日，褫奪公
    權終身，以示懲儆。又扣案之(一)如附表二所示之物及附表三
    、附表四編號、暨附表五編號所示之物上殘留之微量
    海洛因、甲基安非他命，為違禁物，不論屬於犯人與否，均
    應依毒品危害防制條例第18條第1 項規定，沒收銷燬之；至
    鑑驗耗用之海洛因、甲基安非他命既已滅失，自無庸宣告沒
    收銷燬，併此敘明。(二)如附表三所示之物，業據被告自承為
    其所有，且係供被告販賣毒品所用之物，應依毒品危害防制
    條例第19條第1 項規定，沒收之。(三)如附表四編號至所
    示之物，係被告所有，業據被告所自承，且係供本件販賣第
    一級毒品、第二級毒品所用之物，亦應依毒品危害防制條例
    第19條第1 項之規定，沒收之。(四)如附表四編號之現金3
    千元係被告販賣第二級毒品甲機安非他命1 次與李清秀之所
    得，為被告販賣毒品所得，應依毒品危害防制條例第19條第
    1 項之規定，宣告沒收之。而被告販賣第一級毒品海洛因2
    次與李建輝部分，既尚未得款，自無庸宣告沒收。至於其餘
    現金19萬元6,200 元，爰不宣告沒收，應予發還被告，併予
    敘明。(五)如附表五編號所示之物，為被告所有，用以包裝
    海洛因，而供其施用第一級毒品所用之物，應依刑法第38條
    第1 項第2 款之規定，沒收之；編號所示之物，為被告所
    有，供其施用第二級毒品所用，亦應依刑法第38條第1 項第
    2 款規定，沒收之。(六)至於扣案之注射針筒11支，業據被告
    否認為其所有（見原審卷第17頁），且被告亦自承其係以將
    海洛因摻入香菸後點燃吸食之方式，施用第一級毒品，已如
    前述。是扣案之注射針筒11支既非供或預備供被告施用毒品
    用，亦非為被告所有，爰不宣告沒收。
六、公訴意旨另以：被告自95年7 月間某日起基於販賣第一級毒
    品海洛因及第二級毒品甲基安非他命之集合犯意，多次向綽
    號「黑龜」等年籍不詳男子販入第一級毒品海洛因及第二級
    毒品甲基安非他命後，再稀釋分裝販售予不特定之人牟利。
    另基於施用第一級毒品海洛因及第二級毒品甲基安非他命之
    集合犯意，自95年3 月底某日起至96年2 月15日下午10時50
    分許往前回溯96小時及24小時內之某時前止，在高雄市○○
    區○○路885 之2 號16樓住處等地，反覆多次施用第一級毒
    品海洛因及第二級毒品甲基安非他命，因認此部分亦涉犯販
    賣第一、二級毒品及施用第一、二級毒品罪嫌云云。惟查，
    刑法修正施行後之多次販賣及施用毒品之犯行，應採一罪一
    罰原則，再就刑法修正施行後之數罪，與修正前依連續犯規
    定所論之一罪，數罪併罰，合併定其應執行之刑（最高法院
    96年度第9 次刑事庭會議決議要旨參照），因此，被告縱有
    多次販賣第一級毒品海洛因、第二級毒品甲基安非他命及於
    刑法修正施行前連續施用多次及修正後各次施用第一級毒品
    海洛因、第二級毒品甲基安非他命之犯行，應分別採證論罰
    ，方為適法。本件被告販賣及施用第一級毒品海洛因、第二
    級毒品甲基安非他命等犯行，除前開論罪科刑部分外，其餘
    公訴意旨所指被告販賣及施用第一級毒品海洛因、第二級毒
    品甲基安非他命多次之犯行，除被告於警偵訊及原審之自白
    外，並無其他佐證，尚難以被告之自白為唯一證據遽定被告
    罪刑，此部分均應認為不能證明被告犯罪，本應均為無罪之
    諭知，惟公訴人認此部分與前開論罪科刑部分有集合犯之包
    括一罪關係，爰均不另為無罪之諭知，併此敘明。
據上論斷，應依刑事訴訟法第368 條、第369 條第1 項前段、第
364 條、第299 條第1 項前段，槍砲彈藥刀械管制條例第8 條第
4 項、第12條第4 項，毒品危害防制條例第4 條第1 項、第2 項
、第8 條第1 項、第10條第1 項、第2 項、第18條第1 項前段、
第19條第1 項，刑法第11條、第55條、第47條第1 項、第37條第
1 項、第38條第1 項第1 款、第2 款、第42條第3 項、第51 條
第3 款、第4 款、第8 款、第9 款，中華民國96年罪犯減刑條例
第2 條第1 項第3 款、第7 條、第11條，判決如主文。
本案經檢察官陳宗吟到庭執行職務。
中    華    民    國    97    年    3     月    19    日
                  刑事第九庭    審判長法  官  莊秋桃
                                      法  官  謝宏宗
                                      法  官  裕斗
以上正本證明與原本無異。
除施用第二級毒品部分不得上訴外，其餘如不服本判決應於收受
本判決後10日內向本院提出上訴書狀，其未敘述上訴理由者，並
得於提起上訴後10日內向本院補提理由書狀（均須按他造當事人
之人數附繕本）「切勿逕送上級法院」。
中    華    民    國    97    年    3     月    19    日
                                      書記官  張宗芳
附錄本件判決論罪科刑法條：
槍砲彈藥刀械管制條例第8條
未經許可，製造、販賣或運輸鋼筆槍、瓦斯槍、麻醉槍、獵槍、
空氣槍或第4條第1項第1款所定其他可發射金屬或子彈具有殺傷
力之各式槍砲者，處無期徒刑或5年以上有期徒刑，併科新臺幣1
千萬元以下罰金。
未經許可，轉讓、出租或出借前項所列槍枝者，處5年以上有期
徒刑，併科新臺幣1千萬元以下罰金。
意圖供自己或他人犯罪之用，而犯前二項之罪者，處無期徒刑或
7 年以上有期徒刑，併科新臺幣 1 千萬元以下罰金。
未經許可，持有、寄藏或意圖販賣而陳列第1項所列槍枝者，處3
年以上10年以下有期徒刑，併科新臺幣700萬元以下罰金。
第 1 項至第 3 項之未遂犯罰之。
槍砲彈藥刀械管制條例第12條
未經許可，製造、販賣或運輸子彈者，處1年以上7年以下有期徒
刑，併科新台幣500萬元以下罰金。
未經許可，轉讓、出租或出借子彈者，處6月以上5年以下有期徒
刑，併科新台幣300萬元以下罰金。
意圖供自己或他人犯罪之用，而犯前二項之罪者，處3年以上10
年以下有期徒刑，併科新台幣700萬元以下罰金。
未經許可，持有、寄藏或意圖販賣而陳列子彈者，處5年以下有
期徒刑，併科新台幣300萬元以下罰金。
第 1 項至第 3 項之未遂犯罰之。
毒品危害防制條例第4條
製造、運輸、販賣第一級毒品者，處死刑或無期徒刑；處無期徒
刑者，得併科新臺幣 1 千萬元以下罰金。
製造、運輸、販賣第二級毒品者，處無期徒刑或 7 年以上有期徒
刑，得併科新臺幣 7 百萬元以下罰金。
製造、運輸、販賣第三級毒品者，處 5 年以上有期徒刑，得併科
新臺幣 5 百萬元以下罰金。
製造、運輸、販賣第四級毒品者，處 3 年以上 10 年以下有期徒
刑，得併科新臺幣 3 百萬元以下罰金。
製造、運輸、販賣專供製造或施用毒品之器具者，處 1 年以上 7
年以下有期徒刑，得併科新臺幣 1 百萬元以下罰金。
前五項之未遂犯罰之。
毒品危害防制條例第8條
轉讓第一級毒品者，處 1 年以上 7 年以下有期徒刑，得併科新
臺幣 1 百萬元以下罰金。
轉讓第二級毒品者，處 6 月以上 5 年以下有期徒刑，得併科新
臺幣 70 萬元以下罰金。
轉讓第三級毒品者，處 3 年以下有期徒刑，得併科新臺幣 30 萬
元以下罰金。
轉讓第四級毒品者，處 1 年以下有期徒刑，得併科新臺幣 10 萬
元以下罰金。
前四項之未遂犯罰之。
轉讓毒品達一定數量者，加重其刑至二分之一，其標準由行政院
定之。
毒品危害防制條例第10條
施用第一級毒品者，處 6 月以上 5 年以下有期徒刑。
施用第二級毒品者，處 3 年以下有期徒刑。
附表一：
┌──┬───────────┬───────────┬──────┐
│編號│扣押物名稱            │鑑定結果              │備註        │
├──┼───────────┼───────────┼──────┤
│  │由仿BERRTA廠92FS型半自│可發射子彈具有殺傷力。│屬違禁物，應│
│    │動手槍所製造之槍枝，換│                      │依刑法第38條│
│    │裝土造金屬槍管而成之改│                      │第1 項第1 項│
│    │造手槍1支。           │                      │規定，沒收之│
├──┼───────────┼───────────┼──────┤
│  │土造子彈5顆           │均係土造子彈，具有8.89│其中1 顆經試│
│    │                      │mm金屬彈頭，其中1 顆，│射結果雖可擊│
│    │                      │彈底具撞擊痕跡，經實際│發具有殺傷力│
│    │                      │試射，可擊發，具有殺傷│，但因已試射│
│    │                      │力，其餘4 顆，採樣1 顆│而不具殺傷力│
│    │                      │試射，無法擊發，認不具│，其餘4 顆經│
│    │                      │殺傷力。              │試射結果不具│
│    │                      │                      │殺傷力，均非│
│    │                      │                      │槍砲彈藥刀械│
│    │                      │                      │管制條例所規│
│    │                      │                      │定之子彈，雖│
│    │                      │                      │為被告所有，│
│    │                      │                      │惟非違禁物，│
│    │                      │                      │毋庸沒收。  │
└──┴───────────┴───────────┴──────┘
附表二：
┌──┬───────┬───────────────┬──────┐
│編號│扣押物名稱    │  定結果及鑑定報告文號        │備        註│
├──┼───────┼───────────────┼──────┤
│  │白色粉末共49包│(1)送驗標示編號39及40檢品計2 包│屬違禁物，應│
│    │              │  均含微量第一級毒品海洛因成分│依毒品危害防│
│    │              │  ，合計淨重68.54 公克（空包裝│制條例第18條│
│    │              │  總重4.92公克），純度以0.50％│第1 項，沒收│
│    │              │  計，純質淨重0.34公克。      │銷燬之。    │
│    │              │(2)餘檢品47包，均含第一級毒品海│            │
│    │              │  洛因成分，合計241.18公克（空│            │
│    │              │  包裝總重33.38 公克），純度  │            │
│    │              │  46.48 ％，純質淨重112.10公克│            │
│    │              │  。                          │            │
│    │              │(3)因本案標示編號39及40檢品計2 │            │
│    │              │  包，海洛因含量極微，依該局例│            │
│    │              │  行定量分析無法檢出其純度值，│            │
│    │              │  為便於毒品緝獲量統計及獎勵查│            │
│    │              │  緝故，海洛因純度以0.50％計。│            │
│    │              │（法務部調查局96年3 月16日科壹│            │
│    │              │  字第09623022870號）         │            │
├──┼───────┼───────────────┼──────┤
│  │晶體1包       │驗前淨重2.036 公克；驗餘淨重  │同上        │
│    │              │2.034 公克；呈甲基安非他陽性反│            │
│    │              │應（高雄醫學大學年8 月21日報告│            │
│    │              │編號9608–213 號檢驗報告）    │            │
├──┼───────┼───────────────┼──────┤
│  │晶體1包       │驗前淨重1.644 公克；驗餘淨重  │同上        │
│    │              │1.642 公克；呈甲基安非他陽性反│            │
│    │              │應（高雄醫學大學968 月21日報告│            │
│    │              │編號9608–214 檢驗報告）      │            │
├──┼───────┼───────────────┼──────┤
│  │晶體1包       │驗前淨重3.58公克；驗餘淨重    │同上        │
│    │              │3.578 公克；呈甲基安非他命陽性│            │
│    │              │反應（高雄醫學大學96年8 月21日│            │
│    │              │報告編號9608–215檢驗報告）   │            │
├──┼───────┼───────────────┼──────┤
│  │晶體1包       │驗前淨重2.996 公克；驗餘淨重  │同上        │
│    │              │2.994 公克；呈甲基安非他命陽性│            │
│    │              │反應（高雄醫學大學96年8 月21日│            │
│    │              │報告編號9608–216 號檢驗報告）│            │
├──┼───────┼───────────────┼──────┤
│  │晶體1包       │驗前淨重4.974 公克；驗餘淨重  │同上        │
│    │              │4.972 公克；呈甲基安非他命陽性│            │
│    │              │反應（高雄醫學大學96年8 月21日│            │
│    │              │報告編號9608–217 號檢驗報告）│            │
├──┼───────┼───────────────┼──────┤
│  │晶體1包       │驗前淨重1.178 公克；驗餘淨重  │同上        │
│    │              │1.176 公克；呈甲基安非他命陽性│            │
│    │              │反應（高雄醫學大學96年8 月21日│            │
│    │              │報告編號9608–218 號檢驗報告）│            │
├──┼───────┼───────────────┼──────┤
│  │晶體1包       │驗前淨重0.167 公克；驗餘淨重  │同上        │
│    │              │0.165 公克；呈甲基安非他命陽性│            │
│    │              │反應（高雄醫學大學96年8 月21日│            │
│    │              │報告編號9608–219 號檢驗報告）│            │
├──┼───────┼───────────────┼──────┤
│  │晶體1包       │驗前淨重0.082 公克；驗餘淨重  │同上        │
│    │              │0.08公克；呈甲基安非他命陽性反│            │
│    │              │應（高雄醫學大學96年8 月21日報│            │
│    │              │告編號9608–220 號檢驗報告）  │            │
├──┼───────┼───────────────┼──────┤
│  │晶體1包       │驗前淨重0.155 公克；驗餘淨重  │同上        │
│    │              │0.153 公克；呈甲基安非他命陽性│            │
│    │              │反應（高雄醫學大學96年8 月21日│            │
│    │              │報告編號9608–221 號檢驗報告）│            │
├──┼───────┼───────────────┼──────┤
│  │晶體1包       │驗前淨重0.746 公克；驗餘淨重  │同上        │
│    │              │0.744 公克；呈甲基安非他命陽性│            │
│    │              │反應（高雄醫學大學96年8 月21日│            │
│    │              │報告編號9608–222 號檢驗報告）│            │
├──┼───────┼───────────────┼──────┤
│  │晶體1包       │驗前淨重0.765 公克；驗餘淨重  │同上        │
│    │              │0.763 公克；呈甲基安非他命陽性│            │
│    │              │反應（高雄醫學大學96年8 月21日│            │
│    │              │報告編號9608–223號檢驗報告） │            │
├──┼───────┼───────────────┼──────┤
│  │晶體1包       │驗前淨重1.652 公克；驗餘淨重  │同上        │
│    │              │1.65公克（高雄醫學大學96年8 月│            │
│    │              │21日報告編號9608–224 號檢驗報│            │
│    │              │告）                          │            │
├──┼───────┼───────────────┼──────┤
│  │晶體1包       │驗前淨重1.663 公克；驗餘淨重  │同上        │
│    │              │1.661 公克；呈甲基安非他命陽性│            │
│    │              │反應（高雄醫學大學96年8 月21日│            │
│    │              │報告編號9608–225 號檢驗報告）│            │
├──┼───────┼───────────────┼──────┤
│  │晶體1包       │驗前淨重1.641 公克；驗餘淨重  │同上        │
│    │              │1.639 公克；呈甲基安非他命陽性│            │
│    │              │反應（高雄醫學大學96年8 月21日│            │
│    │              │報告編號9608–226 號檢驗報告）│            │
├──┼───────┼───────────────┼──────┤
│  │晶體1包       │驗前淨重1.644公克；驗餘淨重   │同上        │
│    │              │1.642公克；呈甲基安非他命陽性 │            │
│    │              │反應（高雄醫學大學96年8 月21日│            │
│    │              │報告編號9608–227號檢驗報告） │            │
├──┼───────┼───────────────┼──────┤
│  │晶體1包       │驗前淨重9.923公克；驗餘淨重   │同上        │
│    │              │9.921公克；呈甲基安非他命陽性 │            │
│    │              │反應（高雄醫學大學96年8 月21日│            │
│    │              │報告編號9608–228 號檢驗報告）│            │
└──┴───────┴───────────────┴──────┘
附表三：
┌──┬───────────┬───────────┬──────┐
│編號│扣押物名稱            │鑑定結果及鑑定文號    │備        註│
├──┼───────────┼───────────┼──────┤
│  │含有殘餘甲基安非他命及│驗後甲基安非他命及海洛│其上殘留之微│
│    │海洛因之研磨攪拌機1 臺│因均呈陽性反應（高雄醫│量甲基安非命│
│    │                      │學大學96年6 月26日報告│、海洛因，應│
│    │                      │編號9606–318 號檢驗報│依毒品危害防│
│    │                      │告）。                │制條例第18條│
│    │                      │                      │第1項前段， │
│    │                      │                      │沒收銷燬之；│
│    │                      │                      │研磨攪拌機1 │
│    │                      │                      │臺，係用以稀│
│    │                      │                      │釋毒品，供販│
│    │                      │                      │賣毒品所用之│
│    │                      │                      │物，依毒品危│
│    │                      │                      │害防制條例第│
│    │                      │                      │19 條第1項規│
│    │                      │                      │定，沒收之。│
├──┼───────────┼───────────┼──────┤
│  │含有殘餘甲基安非他命及│驗後甲基安非他命及海洛│其上殘留之微│
│    │海洛因之銀色電子秤1臺 │因均呈陽性反應（高雄醫│量甲基安非命│
│    │                      │學大學96年6 月26日報告│、海洛因，應│
│    │                      │編號9606–319 號檢驗報│依毒品危害防│
│    │                      │告）。                │制條例第18條│
│    │                      │                      │第1項前段， │
│    │                      │                      │沒收銷燬之；│
│    │                      │                      │銀色電子秤1 │
│    │                      │                      │臺，係用以量│
│    │                      │                      │秤毒品重量、│
│    │                      │                      │分裝毒品，供│
│    │                      │                      │販賣毒品所用│
│    │                      │                      │之物，依毒品│
│    │                      │                      │危害防制條例│
│    │                      │                      │第19條第1項 │
│    │                      │                      │規定，沒收之│
│    │                      │                      │。          │
├──┼───────────┼───────────┼──────┤
│  │含有殘餘甲基安非他命及│驗後甲基安非他命及海洛│其上殘留之微│
│    │海洛因之金色電子秤1臺 │因均呈陽性反應（高雄醫│量甲基安非命│
│    │                      │學大學96年6 月26日報告│、海洛因，應│
│    │                      │編號9606–320 號檢驗報│依毒品危害防│
│    │                      │告）。                │制條例第18條│
│    │                      │                      │第1項前段， │
│    │                      │                      │沒收銷燬之；│
│    │                      │                      │金色電子秤1 │
│    │                      │                      │臺，係用以量│
│    │                      │                      │秤毒品重量、│
│    │                      │                      │分裝毒品，供│
│    │                      │                      │販賣毒品所用│
│    │                      │                      │之物，依毒品│
│    │                      │                      │危害防制條例│
│    │                      │                      │第19條第1項 │
│    │                      │                      │規定，沒收之│
│    │                      │                      │。          │
└──┴───────────┴───────────┴──────┘
附表四：
┌──┬───────────────────┬──────────┐
│編號│扣押物名稱及數量                      │ 備              註 │
├──┼───────────────────┼──────────┤
│  │包裹海洛因之外包裝袋49只（總重合計    │外包裝內殘留之微量海│
│    │38.30公克）                           │洛因，應依毒品危害防│
│    │                                      │制條例第18條第1項前 │
│    │                                      │段，沒收銷燬之；外包│
│    │                                      │裝袋49只，係用於包裹│
│    │                                      │毒品，防止其裸露、潮│
│    │                                      │濕，便於攜帶販賣，係│
│    │                                      │供販賣毒品所用之物，│
│    │                                      │依毒品危害防制條例第│
│    │                                      │19 條第1項規定，沒收│
│    │                                      │之。                │
├──┼───────────────────┼──────────┤
│  │包裹甲基安非他命之外包裝袋16只        │外包裝內殘留之微量甲│
│    │                                      │基安非命，應依毒品危│
│    │                                      │害防制條例第18條第1 │
│    │                                      │項前段，沒收銷燬之；│
│    │                                      │外包裝袋16只，係用於│
│    │                                      │包裹毒品，防止其裸露│
│    │                                      │、潮濕，便於攜帶販賣│
│    │                                      │，係供販賣毒品所用之│
│    │                                      │物，依毒品危害防制條│
│    │                                      │例第19條第1項規定， │
│    │                                      │沒收之。            │
├──┼───────────────────┼──────────┤
│  │鐵製壓實器1個                         │用以壓製海洛因成塊用│
│    │                                      │，係供販賣毒品所用之│
│    │                                      │物，依毒品危害防制條│
│    │                                      │例第19條第1項規定， │
│    │                                      │沒收之。            │
├──┼───────────────────┼──────────┤
│  │空夾鍊袋（大）1包                     │用以分裝毒品用，係供│
│    │                                      │販賣毒品所用之物，依│
│    │                                      │毒品危害防制條例第19│
│    │                                      │條第1項規定，沒收之 │
│    │                                      │。                  │
├──┼───────────────────┼──────────┤
│  │空夾鍊袋（小）1包                     │同上                │
├──┼───────────────────┼──────────┤
│  │銀黑色V520手機1 具（含門號0000000000之│係供作販賣毒品用之聯│
│    │SIM卡1枚，序號：0000000000000）       │絡工具，依毒品危害防│
│    │                                      │制條例第19條第1項規 │
│    │                                      │定，沒收之。另據台灣│
│    │                                      │大哥大股份有限公司函│
│    │                                      │覆月租型門號與預付卡│
│    │                                      │門號，其性質相同，自│
│    │                                      │合約生效日起，公司交│
│    │                                      │付用戶之SIM 屬用戶所│
│    │                                      │有，自併予沒收。    │
├──┼───────────────────┼──────────┤
│  │藍色三星手機1 具（含門號0000000000之  │同上                │
│    │SIM 卡1枚，序號：000000000000000）    │                    │
├──┼───────────────────┼──────────┤
│  │銀色摩托羅拉手機1 具（含門號0000000000│同上                │
│    │之SIM卡1枚，序號：00000000000000）    │                    │
├──┼───────────────────┼──────────┤
│  │黑色LG手機1 具（含門號0000000000之SIM │同上                │
│    │卡1枚，序號：000000000000000）        │                    │
├──┼───────────────────┼──────────┤
│  │現金3,000元                           │為被告販賣第二級毒品│
│    │                                      │所得之財物，應依毒品│
│    │                                      │危害防制條例第19 條 │
│    │                                      │第1 項規定，宣告沒收│
│    │                                      │。                  │
│    │                                      │                    │
│    │                                      │                    │
└──┴───────────────────┴──────────┘
附表五：
┌──┬───────────────────┬──────────┐
│編號│扣押物名稱及數量                      │ 備              註 │
├──┼───────────────────┼──────────┤
│  │含有海洛因殘渣之殘渣袋10只，驗後均呈海│殘渣袋內殘留之微量海│
│    │洛因陽性反應（高雄醫學大學96年6月26日 │洛因，依毒品危害防制│
│    │報告編號9606–321至330號檢驗報告）。  │條例第18條第1項前段 │
│    │                                      │，沒收銷燬之；殘渣袋│
│    │                                      │10只，均為被告所有供│
│    │                                      │其施用第一級毒品之物│
│    │                                      │，依刑法第38條第1項 │
│    │                                      │第2款規定，沒收之。 │
├──┼───────────────────┼──────────┤
│  │含有甲基安非他命殘渣之吸食器1 組，驗後│為被告所有供其施用第│
│    │呈甲基安非他命陽性反應（高雄醫學大學96│二級毒品之物，依刑法│
│    │年6 月26日報告編號9606–317 號檢驗報告│第38條第1 項第2 款規│
│    │）。                                  │定，沒收。          │
│    │                                      │                    │
└──┴───────────────────┴──────────┘


司法院資訊處製作；財團法人民間司法改革基金會備份。
